臺灣橋頭地方法院刑事裁定　
111年度聲字第801號
聲  請  人  臺灣橋頭地方檢察署檢察官
受  刑  人  林恩綺




上列聲請人因受刑人數罪併罰有二裁判以上，聲請定其應執行之
刑（111年度執聲字第564號），本院裁定如下：
    主  文
林恩綺犯如附表所示各罪，所處各如附表所示之刑，應執行有期
徒刑壹年，如易科罰金，以新臺幣壹仟元折算壹日。
    理  由
一、聲請意旨略以：受刑人林恩綺因偽造文書等案件，先後經判
    決確定如附表所示，應依刑法第50條、第53條及第51條第5
    款，定其應執行之刑，爰依刑事訴訟法第477條第1項規定聲
    請裁定其應執行之刑等語。
二、按「裁判確定前犯數罪者，併合處罰之。但有下列情形之一
    者，不在此限：一、得易科罰金之罪與不得易科罰金之罪。
    二、得易科罰金之罪與不得易服社會勞動之罪。三、得易服
    社會勞動之罪與不得易科罰金之罪。四、得易服社會勞動之
    罪與不得易服社會勞動之罪。前項但書情形，受刑人請求檢
    察官聲請定應執行刑者，依第51條規定定之。」、「數罪併
    罰，分別宣告其罪之刑，如宣告多數有期徒刑者，於各刑中
    之最長期以上，各刑合併之刑期以下，定其刑期，但不得逾
    30年」、「數罪併罰，有2裁判以上者，依第51條之規定，
    定其應執行之刑」，刑法第50條、第51條第5款、第53條分
    別定有明文。另按，刑事訴訟法第370條第2項、第3項，已
    針對第二審上訴案件之定應執行之刑，明定有不利益變更禁
    止原則之適用；分屬不同案件之數罪併罰，倘一裁判宣告數
    罪之刑，曾經定其執行刑，再與其他裁判宣告之刑定其執行
    刑時，在法理上亦應同受此原則之拘束（最高法院103年第1
    4次刑事庭會議決議可資參考）；基此，上開更定之應執行
    刑，不應比前定之應執行刑加計其他裁判所處刑期或所定應
    執行刑後為重，否則即與法律秩序理念及法律目的之內部界
    限有違，難認適法（最高法院93年度台非字第192號判決意
    旨亦可參照）。
三、經查，受刑人犯如附表所示之罪，先後經判處如附表所示之
    刑，且於附表所示之日分別確定在案，有臺灣高等法院被告
    前案紀錄表及各該刑事判決書在卷可稽。本件檢察官向最後
    判決之本院聲請定其應執行刑，經核符合前揭規定，應予准
    許。又受刑人所犯如附表編號1至4所示之罪，經本院以110
    年度簡字第1569、1570號判決定應執行有期徒刑6月，如易
    科罰金，以新臺幣(下同)1,000元折算1日確定；附表編號5
    至19所示之罪，則經本院以110年度簡字第390號判決定應執
    行有期徒刑8月，如易科罰金，以1,000元折算1日確定等情
    ，有上開判決在卷可查，參照前揭最高法院決議、判決意旨
    ，本院就附表所示各罪定其應執行刑，即不得重於前開判決
    針對附表編號1至4、5至19所示各罪分別所定應執行刑之總
    和（有期徒刑6月+8月=1年2月）。爰考量受刑人如附表編號
    2-9所犯各罪均為行使偽造文書罪，附表編號1、10-19所犯
    各罪則均為詐欺取財類型之犯罪，犯罪類型與侵害法益各均
    相似，再考量其所犯各罪犯罪時間之間隔長短，兼衡受刑人
    個人之應刑罰性與對於社會之整體危害程度等一切情狀，定
    應執行刑如主文所示，並諭知如主文所示之易科罰金折算標
    準。
四、依刑事訴訟法第477條第1項，刑法第50條第1項前段、第53
    條、第51條第5 款、第41條第1 項前段、第8 項，裁定如主
    文。 
中　　華　　民　　國　　111 　年　　8 　　月　　31　　日
                  刑事第三庭    法　官  彭志崴
以上正本證明與原本無異。
如不服本裁定，應於收受送達後5 日內向本院提出抗告狀。
中　　華　　民　　國　　111 　年　　8 　　月　　31　　日
　　　　　　　　　　　　　　　　書記官　黃淑菁　　　　　　　　
附表
編號  罪名     宣告刑  犯罪時間       最後事實審         確定判決  備註     法院、案號  判決日期 法院、案號  確定日期  ⒈ 以不正方法由自動付款設備取得他人之物罪 有期徒刑3月，如易科罰金以新臺幣1,000元折算一日。 109年11月23日 本院110年度簡字第1569號、110年度簡字第1570號 110年12月29日 同左 111年2月8日     編號1至4所示之罪經本院以110年度簡字第1569、1570號判決定應執行有期徒刑6月，如易科罰金，以新臺幣1,000 折算1 日確定。 ⒉ 行使偽造私文書罪 有期徒刑2月，如易科罰金以新臺幣1,000元折算一日。 109年8月25日 同上 同上 同上 同上     ⒊ 行使偽造私文書罪 有期徒刑2月，如易科罰金以新臺幣1,000元折算一日。 110年1月13日 同上 同上 同上 同上     ⒋ 行使偽造私文書罪 有期徒刑2月，如易科罰金以新臺幣1,000元折算一日。 110年1月16日 同上 同上 同上 同上     ⒌ 行使偽造私文書罪 有期徒刑2月，如易科罰金以新臺幣1,000元折算一日。 109年8月24日 本院110年度簡字第390號 111年4月13日 同左 111年5月17日 編號5至19所示之罪經本院以110年度簡字第390號判決定應執行有期徒刑8月，如易科罰金，以新臺幣1,000 折算1 日確定。  ⒍ 行使偽造準私文書罪 有期徒刑2月，如易科罰金以新臺幣1,000元折算一日。 109年9月23日至109年12月22日 同上 同上 同上 同上  ⒎ 行使偽造私文書罪 有期徒刑4月，如易科罰金以新臺幣1,000元折算一日。 109年8月31日 同上 同上 同上 同上  ⒏ 行使偽造準私文書罪 有期徒刑3月，如易科罰金以新臺幣1,000元折算一日 109年9月15日 同上 同上 同上 同上  ⒐ 行使偽造準私文書罪 有期徒刑3月，如易科罰金以新臺幣1,000元折算一日 109年9月16日 同上 同上 同上 同上  ⒑ 詐欺取財罪 有期徒刑3月，如易科罰金以新臺幣1,000元折算一日 109年8月31日 同上 同上 同上 同上  ⒒ 詐欺取財罪 有期徒刑3月，如易科罰金以新臺幣1,000元折算一日 109年9月3日 同上 同上 同上 同上  ⒓ 詐欺取財罪 有期徒刑3月，如易科罰金以新臺幣1,000元折算一日 109年9月16日 同上 同上 同上 同上  ⒔ 詐欺取財罪 有期徒刑3月，如易科罰金以新臺幣1,000元折算一日 109年9月30日 同上 同上 同上 同上  ⒕ 詐欺取財罪 有期徒刑2月，如易科罰金以新臺幣1,000元折算一日 109年9月28日 同上 同上 同上 同上  ⒖ 詐欺取財罪 有期徒刑2月，如易科罰金以新臺幣1,000元折算一日 109年10月5日 同上 同上 同上 同上  ⒗ 詐欺取財罪 有期徒刑2月，如易科罰金以新臺幣1,000元折算一日 109年10月5日 同上 同上 同上 同上  ⒘ 詐欺取財罪 有期徒刑2月，如易科罰金以新臺幣1,000元折算一日 109年10月8日 同上 同上 同上 同上  ⒙ 詐欺取財罪 有期徒刑2月，如易科罰金以新臺幣1,000元折算一日 109年10月14日 同上 同上 同上 同上  ⒚ 詐欺取財罪 有期徒刑2月，如易科罰金以新臺幣1,000元折算一日 109年10月14日 同上 同上 同上 同上